最　高　行　政　法　院　裁　定
　　　　　　　　　　　　　94年度裁字第01193號
抗　告　人　甲○○
上列抗告人因與相對人臺北縣政府稅捐稽徵處間契稅事件，對於
中華民國93年2月26日臺北高等行政法院92年度訴字第5377號裁
定提起抗告，本院裁定如下︰
　　主  文
抗告駁回。
抗告訴訟費用由抗告人負擔。
　　理  由
一、原裁定係以：抗告人與林開泰間之房地買賣申報土地增值稅
    時，經相對人依財政部84年5月12日台財稅第841622855號函
    釋「各地方稅捐稽徵機關於受理土地、房屋申報移轉現值或
    契稅時，應就有遺產及贈與稅法第5條規定視同贈與情事之
    案件詳為審查，於其土地增值稅、契稅繳款書或免稅證明書
    加蓋『另有贈與稅』戳記，以應整體稽徵作業需要。」規定
    ，於申報單上加蓋「另有贈與稅」戳記，提示抗告人於辦理
    移轉登記前申報贈與稅，抗告人不服該函復，向相對人申請
    釋疑，經相對人以91年9月17日北稅財字第0910143058號函
    復略以「至契稅稅單上加蓋『另有贈與稅』乙節，依財政部
    84年5月12日台財稅第841622855號函釋．．．各地方稅捐稽
    徵機關於受理．．．契稅時，有遺產及贈與稅法第5條規定
    視同贈與情事之案件詳為審查，於契稅單繳款書加蓋『另有
    贈與稅』戳記，以應整體稽徵作業需要。本案係土城市公所
    受理申報案件依上開函釋規定辦理。」等語。經查，相對人
    該函係將抗告人所提疑義予以說明復知，並未對抗告人產生
    任何法律效果，即相對人並非以該復函對抗告人課徵贈與稅
    ，該復函僅屬加蓋「另有贈與稅」戳記之理由說明並非行政
    處分，抗告人對之提起訴願，自非法之所許。又縱該函復將
    來雖有可能導致相對人對抗告人依遺產及贈與稅法規定處理
    ，惟在相對人為該贈與稅相關之核課處分前，抗告人亦不能
    預先提起行政救濟，是以抗告人對上開函文，提起訴願及起
    訴，於法未合為由，駁回抗告人在原審之起訴。
二、抗告意旨略謂：本件土城市公所依規定審查，不認定有贈與
    稅之情事。「另有贈與稅」是重要職章，一蓋下去國稅局即
    以「贈與」核定，即有法律行為。違法之行為，即為不當行
    政措施，提起訴願本屬法所容許。所謂行政救濟是有事實發
    生，予以補救，原審所稱「預先提起行政救濟」一辭，完全
    是空言。抗告人依法提起救濟，於法絕對相合，皆有證據，
    實體上理由充分，稅法有明文規定，敬請詳查等語。惟查前
    開相對人之函文僅在說明加蓋「另有贈與稅」戳記之理由，
    並非對抗告人之請求有所准駁，既不因而發生法律上之效果
    ，並非行政處分，抗告人對之提起訴願及行政訴訟，自非法
    之所許。抗告人猶執前詞，指摘原裁定違誤，為無理由，應
    予駁回。
三、依行政訴訟法第104條、民事訴訟法第95條、第78條，裁定
    如主文。
中    華    民    國    94    年    6     月   23     日
                  第三庭審判長法  官　廖　政　雄
                              法  官　林　清　祥
                              法  官　鍾　耀　光
                              法  官　姜　仁　脩
                              法  官  胡  國  棟
以  上  正  本  證  明  與  原  本  無  異
中    華    民    國    94    年    6    月    24     日
　　　　　　　　　　　　　　　書記官　張　雅　琴
